臺灣臺南地方法院刑事判決　　　　　　　94年度訴字第1310號
公　訴　人　臺灣臺南地方法院檢察署檢察官
被　　　告　甲○○
上列被告因違反毒品危害防制條例案件，經檢察官提起公訴（94
毒偵字第1584、1743號、94年度偵字第 11822號），被告於本院
行準備程序中就被訴犯罪事實為有罪之陳述，本院合議庭裁定由
受命法官獨任行簡式審判程序，判決如下：
    主  文
甲○○連續施用第一級毒品，累犯，處有期徒刑拾月，扣案之第
一級毒品海洛因伍包（合計淨重壹點零陸公克）沒收銷燬之，扣
案之毒品包裝袋伍個（合計重壹點壹伍公克）、殘渣袋貳個、注
射針筒肆支、鬆緊帶壹條、分裝夾鏈袋伍拾伍個均沒收；又連續
轉讓第一級毒品，累犯，處有期徒刑壹年肆月。應執行有期徒刑
貳年，扣案之第一級毒品海洛因伍包（合計淨重壹點零陸公克）
沒收銷燬之，扣案之毒品包裝袋伍個（合計重壹點壹伍公克）、
殘渣袋貳個、注射針筒肆支、鬆緊帶壹條、分裝夾鏈袋伍拾伍個
均沒收。
    事  實
一、甲○○曾因違反肅清煙毒條例案件，經本院以八十二年度訴
    字第一一五０號判決判處有期徒刑三年六月確定，入監服刑
    ，於民國八十四年三月七日假釋出監，然甲○○於假釋期間
    ，又因違反肅清煙毒條例案件，經本院以八十四年度訴字第
    一七八八號判決判處有期徒刑四年確定，經撤銷前案假釋，
    兩案接續執行，於八十八年五月二十六日再度假釋付保護管
    束；但甲○○於假釋期間再度施用毒品，經本院裁定送勒戒
    處所觀察、勒戒後，認為有繼續施用毒品之傾向，再經本院
    以八十八年度毒聲字第三七四八號裁定令入戒治處所施以強
    制戒治，於八十九年十月十一日停止戒治付保護管束，至八
    十九年十二月二十三日保護管束期滿執行完畢，並由臺灣臺
    南地方法院檢察署檢察官於九十年一月十七日以九十年度戒
    毒偵字第四七號為不起訴處分，而其假釋再度因此撤銷，入
    監執行殘刑，至九十二年四月四日縮短刑期執行完畢。
二、詎甲○○不知悔悟，仍未戒除毒癮，於前開強制戒治處分執
    行完畢後五年內，再度基於施用第一級毒品海洛因之概括犯
    意，自九十二年八月間某日起至九十四年六月十三日止，連
    續在其位於臺南縣新化鎮○○路一一四巷三十號住處、同縣
    永康市○○路九四二巷六五一號五樓Ｂ１租屋處，施用第一
    級毒品海洛因多次。又另行基於轉讓第一級毒品海洛因之概
    括犯意，自九十四年六月初某日起至同年月十三日止，連續
    在其位於臺南縣永康市○○路上址租屋處，無償轉讓第一級
    毒品海洛因予蔡德勝施用約十餘次。嗣分別於：(一)九十四年
    一月十三日下午三時四十分許，員警持本院核發之搜索票前
    往臺南縣新化鎮○○路一一四巷三十號甲○○住處搜索，當
    場在上址二樓甲○○臥室內扣得甲○○所有供其施用第一級
    毒品海洛因所用之殘渣袋二個、注射針筒四支、鬆緊帶一條
    、分裝夾鏈袋五十五個；(二)又於九十四年六月十三日下午四
    時五十分許，在臺南縣永康市○○路九四二巷六五一號前，
    因見甲○○形跡可疑，進行盤查，當場在甲○○手中查扣第
    一級毒品海洛因一包；甲○○為警查獲後，員警經其同意與
    其一同返回臺南縣永康市○○路九四二巷六五一號五樓Ｂ１
    租屋處搜索，當場查獲在該處看電視之蔡德勝，又在該處衣
    櫃內之背心口袋中扣得第一級毒品海洛因四包（以上四包第
    一級毒品海洛因連同同日在甲○○手中查獲者，合計淨重１
    ．０６公克，空包裝重１．１５公克），員警對甲○○採尿
    送驗，在其尿液中驗出嗎啡陽性反應而查知上情。
三、案經臺南縣警察局新化分局報請臺灣臺南地方法院檢察署檢
    察官偵查起訴。
    理  由
一、訊據被告甲○○對於上開事實，均坦承不諱，核與證人即無
    償自被告處受讓第一級毒品海洛因之蔡德勝於警詢及偵查中
    供證情節（見第二四九九號警卷第六至十頁、第一五八四號
    偵查卷第三五至三八頁）大致相符，而被告及證人蔡德勝之
    尿液經警送請長榮大學鑑驗結果，均呈嗎啡陽性反應，亦有
    臺南縣警察局新化分局查處毒品案尿液檢體編號名冊一紙（
    見第一七四三號偵查卷第十一頁）、長榮大學九十四年七月
    七日出具之確認報告二紙（被告甲○○部分，見第一七四三
    號偵查卷第十頁；證人蔡德勝部分，見第一五八四號偵查卷
    第二七頁）在卷可憑，且扣案之毒品五包經送法務部調查局
    鑑驗結果，送驗白粉五包均含第一級第六項毒品海洛因成分
    ，合計淨重１．０６公克（空包裝重１．１５公克），有該
    局九十四年八月二日調科壹字第二００００五六七八號鑑定
    通知書一紙附卷足稽（見第一五八四號偵查卷第十三頁）；
    此外，復有現場照片五幀（見第二四九九號警卷第十四至十
    六頁）在卷及殘渣袋二個、注射針筒四支、鬆緊帶一條、分
    裝夾鏈袋五十五個扣案可資佐證，足見被告之自白與事實相
    符，應可採信。本案事證明確，被告施用、轉讓第一級毒品
    海洛因犯行均堪認定，應依法論科。
二、查被告曾因違反毒品危害防制條例案件，經本院裁定送勒戒
    處所觀察、勒戒後，認為有繼續施用毒品之傾向，再經本院
    以八十八年度毒聲字第三七四八號裁定令入戒治處所施以強
    制戒治，於八十九年十月十一日停止戒治付保護管束，至八
    十九年十二月二十三日保護管束期滿執行完畢，並由臺灣臺
    南地方法院檢察署檢察官於九十年一月十七日以九十年度戒
    毒偵字第四七號為不起訴處分，有不起訴處分書、臺灣高等
    法院被告全國前案紀錄表各一份在卷可憑，其於前開強制戒
    治處分執行完畢後五年內再度施用第一級毒品海洛因，核其
    所為，係犯毒品危害防制條例第十條第一項之施用第一級毒
    品罪；而被告無償提供第一級毒品海洛因予證人蔡德勝施用
    ，所為係犯同條例第八條第一項之轉讓第一級毒品罪。被告
    施用、轉讓第一級毒品海洛因時持有上開毒品之低度行為，
    俱分別為施用、轉讓之高度行為所吸收，不另論罪。被告施
    用、轉讓第一級毒品海洛因多次，其各次施用、轉讓行為均
    時間緊接，所犯各係構成要件相同之罪，顯均基於概括之犯
    意反覆為之，均為連續犯，應依刑法第五十六條之規定，分
    就其各次施用、轉讓第一級毒品犯行論以一罪，並均加重其
    刑。被告所犯連續施用、轉讓第一級毒品二罪，犯意各別，
    行為互殊，應予分論併罰。末查被告曾因違反肅清煙毒條例
    案件，經本院分別以八十二年度訴字第一一五０號、八十四
    年度訴字第一七八八號判決判處有期徒刑三年六月、四年確
    定，至九十二年四月四日縮短刑期執行完畢，此同有臺灣高
    等法院被告全國前案紀錄表一份在卷可憑，其於前開有期徒
    刑執行完畢後五年內再犯本案有期徒刑以上之罪，為累犯，
    應依刑法第四十七條之規定，就其所犯連續施用、轉讓第一
    級毒品二罪加重其刑，並均遞加重之。另按轉讓毒品達一定
    數量者，加重其刑至二分之一，其標準由行政院定之，毒品
    危害防制條例第八條第五項定有明文；而行政院於九十三年
    一月七日公布「轉讓持有毒品加重其刑之數量標準」，該標
    準第二條第一項第一款復規定轉讓第一級毒品淨重五公克以
    上者，加重其刑至二分之一。查被告為警查獲當時，員警雖
    在被告手中及其租屋處衣櫃內扣得第一級毒品海洛因五包（
    合計淨重１．０６公克），然被告就此供稱此等第一級毒品
    海洛因均為供其自身注射施用（見第二四九九號警卷第四頁
    ），且無其他積極證據足證被告轉讓予證人蔡德勝施用之第
    一級毒品海洛因淨重已達五公克，本諸罪疑為輕原則，自不
    能逕認被告轉讓第二級毒品之數量已達於上開「轉讓持有毒
    品加重其刑之數量標準」第二條第一項第一款所定之標準，
    是本案尚無毒品危害防制條例第八條第五項之適用，併予敘
    明。爰審酌被告沈迷毒品，經多次入監服刑及觀察、勒戒暨
    強制戒治後仍未能戒除毒癮，不知戒慎，且多次無償轉讓第
    一級毒品供他人施用，擴大毒品戕害之範圍，但犯後坦承犯
    行，態度尚稱良好等一切情狀，分別量處如主文所示之刑，
    並定其應執行之刑，以示懲儆。扣案之毒品五包（合計淨重
    １．０６公克）經法務部調查局鑑驗結果，確屬第一級毒品
    海洛因無誤，應依毒品危害防制條例第十八條第一項前段諭
    知沒收銷燬之；另包裝上開毒品之包裝袋五個（合計重１．
    １５公克）、殘渣袋二個、注射針筒四支、鬆緊帶一條、分
    裝夾鏈袋五十五個，均為被告所有供犯罪所用之物，業據被
    告自承在卷（見第一五八四號偵查卷第十七頁、本院九十四
    年十一月十日審判筆錄第五頁），應依刑法第三十八條第一
    項第二款宣告沒收。
據上論斷，應依刑事訴訟法第二百九十九條第一項前段、第二百
七十三條之一第一項，毒品危害防制條例第十條第一項、第八條
第一項、第十八條第一項前段，刑法第十一條前段、第五十六條
、第四十七條、第五十一條第五款、第三十八條第一項第二款，
判決如主文。
本案經檢察官乙○○到庭執行職務。
中　　華　　民　　國　　94　　年　　11　　月　　24　　日
　　　　　　　　　刑事第十一庭  法　官　周紹武
以上正本證明與原本無異。
如不服本判決，應於判決送達後十日內，向本院提出上訴狀。
　　　　　　　　　　　　　　　　書記官　鄭佩玉
中　　華　　民　　國　　94　　年　　11　　月　　24　　日
附錄本案論罪科刑法條全文：
毒品危害防制條例第十條第一項
施用第一級毒品者，處六月以上五年以下有期徒刑。
毒品危害防制條例第八條第一項
轉讓第一級毒品者，處一年以上七年以下有期徒刑，得併科新臺
幣一百萬元以下罰金。
